臺灣高雄地方法院刑事判決　　　　　　　　　　　　九十一年度訴字第三三九一號
　　公　訴　人　臺灣高雄地方法院檢察署檢察官
　　被　　　告　丁○○
　　被　　　告　戊○○
　　指定辯護人　孫嘉男律師
　　被　　　告　庚○○
　　選任辯護人　洪士宏律師
　　　　　　　　林易玫律師
右列被告等因搶奪等案件，經檢察官提起公訴（九十年度偵字第二三０九六號），本
院判決如左：
    主  文
丁○○共同傷害人之身體，處有期徒刑伍月，如易科罰金，以佰元（即新臺幣玖佰
元）折算壹日。
戊○○、庚○○共同傷害人之身體，均處有期徒刑陸月，如易科罰金，均以佰元（
即新臺幣玖佰元）折算壹日。
    事  實
一、丁○○於八十四年間原投資新臺幣（下同）一百萬元於甲○○所經營之龍麒電器
    有限公司（下稱：龍麒公司），嗣因該公司經營不善而結束營業，丁○○即多次
    要求甲○○結算帳目並返還上開一百萬元，然甲○○並未理會，因庚○○任職於
    新茗財務處理中心，丁○○即透由庚○○之介紹於九十年三月二十三日與新茗財
    務處理中心簽立委任契約，委由該中心處理與甲○○間之上開債務，詎丁○○即
    與「新茗債務處理中心」之戊○○、庚○○、及姓名諧音為趙芳瑜（或蔡淨萱）
    年籍不詳臉部有燙傷之成年女子，共同基於使人行無義務之事及妨害他人行使權
    利之概括犯意聯絡，於九十年三月二十六日二十二時許，在高雄縣鳳山市○○○
    路四十號（起訴書誤載為四十四號）之「億豐電器行」，由庚○○及戊○○強行
    將甲○○自店內拉出至店外，由丁○○及該臉部燙傷之成年女子歐打甲○○頭部
    、胸部（未成傷）之強暴方式，要甲○○簽發一百萬元本票予丁○○，使其行無
    義務之事，嗣甲○○趁隙逃至億豐電器行三樓而反鎖在房間內，報警處理，始未
    簽立本票，然於員警離開後，於同年月二十七日凌晨一時許（公訴人誤為三時許
    ），億豐電器行店員丙○○要關門之際，丁○○、戊○○、庚○○、姓名諧音為
    趙芳瑜（或蔡淨萱）年籍不詳臉部有燙傷之成年女子，共同承上開之概括犯意聯
    絡，以手推車、木棍阻止鐵門放下之強暴方式，妨害丙○○關門，庚○○並手持
    木棍進入店內，以兇惡之語氣向店員丙○○恫稱：如果再關就讓你們沒命等語，
    致丙○○心生畏懼，嗣經聯絡高雄縣議員蘇炎城出面協調後，丁○○等人始離去
    。
二、丁○○、戊○○、庚○○、及該姓名諧音為趙芳瑜（或蔡淨萱）年籍不詳臉部有
    燙傷之成年女子復承上開之概括犯意及傷害之犯意聯絡，再與不詳年籍姓名之成
    年男子約六人共同基於使人行無義務之事之概括犯意及傷害之犯意聯絡，於九十
    年三月二十八日約十一、十二時許（公訴人誤為十一時許），在上開億豐電器行
    ，由戊○○先將該店電源關掉、電話線拔掉後，共同至該店內一樓後方之佛堂，
    由不詳姓名年籍之成年男子、庚○○及該姓名諧音為趙芳瑜（或蔡淨萱）年籍不
    詳臉部有燙傷之成年女子分別以「看你要寫買賣合約書或本票」、「叫你自己挖
    坑，挖完自己跳」、「你們在看什麼，我是流氓，你再看，我做流氓做假的？我
    電話借你，看你要叫誰都沒關係，我再給你十分鐘的時間」、「你不要假，不然
    等下讓你掛蔡司」、「我們一個小時處理你一次，我一個小時打你一次，你要記
    得。」等語恐嚇甲○○，要甲○○簽立買賣合約書或本票，並由戊○○、庚○○
    、姓名諧音為趙芳瑜（或蔡淨萱）年籍不詳臉部有燙傷之成年女子及不詳年籍姓
    名之成年男子共同毆打甲○○，而致甲○○受有右邊頭部腫脹溢血三×二、二‧
    五×一、二×一公分，右臉部紅腫二×三公分，右下腹紅腫九×四公分之傷害，
    俟因甲○○堅持不簽立買賣契約書或本票而無結果，丁○○等人始離去。
三、案經甲○○訴由高雄縣警察局鳳山分局報請臺灣高雄地方法院檢察署檢察官偵查
    起訴。
    理  由
一、訊據被告丁○○、戊○○、庚○○固坦承有於右揭時間前往高雄縣鳳山市○○○
    路四十號之「億豐電器行」，向告訴人甲○○催討債務乙情，惟矢口否認有何強
    制及傷害之犯行，被告丁○○辯稱：我投資甲○○的龍麒公司一百萬元，後來公
    司結束營業，要找甲○○結算，他都不理會，所以在九十年三月二十三日委託新
    茗財務處理中心處理此債務，雙方約定要用和平方法討債，同年月二十六日晚上
    有新茗財務處理中心的人去億豐電器行，要找甲○○討論債務事宜，但沒有要他
    簽本票，沒有打他，也沒有擋住鐵門不讓店員關門，同年月二十八日上午我也與
    新茗財務處理中心的人去億豐電器行，但只是作一些抗議的事情，沒有多久我就
    走了，後來發生的事，我並不知道云云。被告戊○○辯稱：我是新茗財務處理中
    心的職員，九十年三月二十六日晚有與老闆娘蔡大姐、庚○○及丁○○去億豐電
    器行，我們是要瞭解誰是債務人，當時有告訴甲○○還款方式可以用本票或現金
    ，但我沒有用手推車阻止鐵門放下；同年月二十八日我有與庚○○、蔡大姐、丁○○及蔡大姐帶去的人去億豐電器行，但我只是拿麥克風向記者陳述事實，裏面
    的情形我不知道云云。另被告庚○○辯稱：我是新茗財務處理中心職員，九十年
    三月二十六日晚上有與戊○○、丁○○及老闆娘有去億豐電器行，但沒有要求甲○○簽本票，也沒有擋住門，也沒有講如果關門要他們死這類的話；同年月二十
    八日也有與戊○○、丁○○及老闆娘去億豐電器行，但我只是去做一些抗議的動
    作，我沒有恐嚇甲○○如果不簽本票要將他活埋，也沒有打甲○○，沒有恐嚇他
    如不簽本票每五分鐘要打一次，我被擠在外面，裡面情況我不知道云云。惟：
  (一)被告丁○○於八十四年間原投資一百萬元於甲○○所經營之龍麒公司，嗣因該公
    司經營不善而結束營業，丁○○即多次要求甲○○結算帳目並返還上開一百萬元
    ，然甲○○並未理會，因庚○○任職於新茗財務處理中心，丁○○即透由庚○○
    之介紹於九十年三月二十三日與新茗財務處理中心簽立委任契約，委由該中心處
    理與甲○○間之上開債務乙節，業據被告丁○○於偵查中及本院審理時陳述明確
    ，並有本院卷存收據一紙、委任契約書一紙可稽。
  (二)又九十年三月二十六日晚上，丁○○與「新茗債務處理中心」之戊○○、庚○○
    、姓名諧音為趙芳瑜（或蔡淨萱）年籍不詳臉部有燙傷之成年女子，同至高雄縣
    鳳山市○○○路四十號（起訴書誤載為四十四號）之「億豐電器行」乙事，業據
    被告丁○○、戊○○、庚○○於本院審理時坦承不諱，核與證人即告訴人甲○○
    及證人即億豐電器行店員丙○○於本院審理時證述情節大致相符。再者，證人即
    告訴人甲○○於本院審理時證述「戊○○與庚○○有在場，戊○○說他是財務中
    心的主任，他說我欠丁○○錢要拿本票給我簽，我說沒欠丁○○錢。．．，戊○○和庚○○把我先帶出外面，就不讓我進來，要我簽本票，他們抓住我的時候，
    丁○○以雨傘撞我的胸部，臉燙傷的女子也有打我。我利用他們在罵我的時候，
    我趁機衝去二樓去把房門關起來，戊○○和庚○○跟著我進去。並要踢開我的門
    。我就到三樓去報警。」等語（見本院九十二年二月二十一日訊問筆錄）；核與
    證人即億豐電器行店員丙○○於本院審理時證述：「三月二十六日晚上十點左右
    ，邱小姐帶二個女生、二個男生到我們店裡，外面還有其他人。那二個男生有一
    個叫阿中、有一個叫主任。是否為被告我不知道。他們說要找江先生，後來有聽
    到他們要江先生簽本票．．．．後來那二個男生就把江先生拖到外面，我有聽到
    他們說『到底要不要簽』。邱小姐那時候很生氣就拿雨傘撞江先生的肚子胸部頭
    部，臉燙傷的女子也有打江先生。」、「一個是主任（戊○○），一個是阿中（
    庚○○）」等語（見本院九十二年二月二十一日訊問筆錄、本院九十三年一月二
    十七日審判筆錄），大致相符，可知當晚二十二時許，庚○○、戊○○強行將甲○○自店內拉出至店外，由丁○○及該臉部燙傷之成年女子毆打甲○○頭部、胸
    部，並要甲○○簽發一百萬元本票予丁○○，嗣甲○○趁隙逃至億豐電器行三樓
    而反鎖在房間內，報警處理，始未簽立本票等情，可信為實在。另於同年月二十
    七日凌晨一時許（公訴人誤為凌晨三時許），證人丙○○要關門時，丁○○、戊○○、庚○○、姓名諧音為趙芳瑜（或蔡淨萱）年籍不詳臉部有燙傷之成年女子
    ，以手推車、木棒阻止鐵門放下，而庚○○並手持木棍進入店內，以兇惡之語氣
    向店員丙○○恫稱：如果再關就讓你們沒命等語，業據證人丙○○於偵查中及本
    院審理時證述：「後來在一點多時，我要關門，他們不讓我關，並用我們店內的
    手推車擋住，我跟老板說請他去請蘇炎城議員來，他們才離開。」、「後來我們
    要關鐵門，他們拿我們店裡手推車擋住鐵門，有拿鋁梯來擋住，不讓我們關門。
    有一個阿中拿一個木棍進來往電視一打，說如果再關就讓我們沒命。」、「我要
    關門，他們把我們店裡面的推貨的貨車、棍子擋在鐵門下面，棍子我不知道從何
    處拿出來。」、「（問：妳要關門時候，他們有用手推車擋住？）是，手推車是
    空的，他們有無用鋁梯去擋我沒看到，但是我們店門口有放鋁梯，他們當時叫我
    不要把門放下來，如果我把門放下來，我就很難看。」、「（問：之前陳述說，
    他們有講如果你再關就讓你沒命比較正確，還是你剛才陳述會讓你很難看？）讓
    我沒命。」等語（偵查卷第六十七頁、本院九十二年二月二十一日訊問筆錄、九
    十三年一月二十七日審判筆錄）；且經本院勘驗證人即告訴人甲○○所提出之錄
    影帶，被告庚○○確實有持一長條形物品進入店內，有本院九十二年三月十三日
    勘驗筆錄可證，並有本院九十二年二月二十一日訊問時證人即告訴人甲○○所提
    出翻拍錄影帶照片一紙可資證明，足徵證人丙○○所為上開證述情節為實在。
  (三)次者，證人辛○○於偵查中及本院審理時證述：「九十年三月二十八日我是十二
    點到億豐電器行，我到的時候，裡外都有很多人，在店裡的，把我店的電源拔掉
    ，並把店內的客人及店員趕出去，我被擋到旁邊，並有六、七人把甲○○圍起來
    ，其中一人是女的，我聽到有個男的要甲○○簽本票，如果不簽就要把他埋了，
    其他的沒聽清楚。」、「十二點左右我又回來，那時人群還在，．．甲○○當時
    被押在店裡面，距離我約七、八公尺，當時他們在裡面說要甲○○簽本票，並大
    聲叫罵，有聽到人推的聲音。」等語（見偵查卷第十四頁背面、本院九十二年二
    月二十一日訊問筆錄），核與證人丙○○於偵查中及本院審理時證述：「二十八
    日他們來了，．．最後丁○○與女的及記者到裡面去，甲○○要講話，對方就先
    講話，他們是在佛堂與店的中間，後來記者拍一拍、問一問就走了，而進到店內
    的男的，就把甲○○拖到佛堂裡面，丁○○也跟著進去，他們把甲○○押在中間
    ，拿出本票及契約書給甲○○簽，說如果不簽要挖個洞給他跳，．．，那男的拿
    東西打他，後來麻臉的女的說等一下，讓他想一下怎麼做才好。不久我老板來，
    他們叫他到旁邊去不要管，後來他們又跟甲○○講同樣的話。期間我要去接電話
    ，他們也不讓我接，他們對甲○○打一下又停一下，後來他們把店內的總電源關
    掉，電話線拔掉，攝影機的鏡頭轉到別處，然後就開始打甲○○，後來十二點多
    ，麻臉的女人說讓甲○○想一下，之後他們有一些走到店外，後來在店裡的人都
    走了，警察才來。」、「十一點左右，臉燙傷的女子說清場，趕走鄰居、看熱鬧
    的人，又叫主任把電源關掉，把電話線全部拔掉，之前他們也不讓我接電話。阿
    中叫那些不良少年把江先生拉到佛堂，要他簽本票或買賣契約，江先生不簽，他
    們就說要江先生自己挖洞活埋，他們有拿出一個塑膠袋裝的東西，說那不是假的
    。佛堂離我的距離約六公尺左右，他們叫我不要走。臉燙傷的女子說如果江先生
    不處理，就十分鐘打一次。後來阿中、主任有打江先生。」等語（見偵查卷第六
    十四頁背面、第六十五頁、本院九十二年二月二十一日訊問筆錄），大致相符；
    又觀之警卷第十四頁第二張照片，除被告庚○○外，另有不詳年籍姓名之成年男
    子約六名，且態度兇狠；且經本院勘驗人證人即告訴人甲○○所提出之當日錄音
    帶，內容確實有：「看你要寫買賣合約書或本票」、「叫你自己挖坑，挖完自己
    跳」、「你們在看什麼，我是流氓，你再看，我做流氓做假的？我電話借你，看
    你要叫誰都沒關係，我再給你十分鐘得時間」、「你不要假，不然等下讓你掛蔡
    司」、「我們一個小時處理你一次，我一個小時打你一次，你要記得。」等語，
    亦有本院九十二年三月十三日勘驗筆錄可稽；另證人甲○○於本院審理時證述：
    「被告孫（告訴我說男性的尊嚴都給我了，不簽的話要讓我帶蔡司）、陳（告訴
    我說他流氓在做假的），叫我新聞播出來之前要處理好的是被告陳，叫我挖坑自
    己跳的是被告陳和被告孫，被告孫告訴我你當做這是塑膠的，告訴我要簽本票否
    則每小時要打我一次是麻臉女人。」等語（見本院九十三年三月十八日審判筆錄
    ），此外，復有警卷卷存證人即告訴人甲○○之診斷證明書二紙可資證明。綜上
    所述，足徵九十年三月二十八日約十一、十二時許，被告丁○○、戊○○、庚○○、該姓名諧音為趙芳瑜（或蔡淨萱）年籍不詳臉部有燙傷之成年女子，與不詳
    年籍姓名之成年男子約六人，在上開億豐電器行，由不詳姓名年籍之成年男子、
    庚○○、戊○○及該姓名諧音為趙芳瑜（或蔡淨萱）年籍不詳臉部有燙傷之成年
    女子分別以「看你要寫買賣合約書或本票」、「叫你自己挖坑，挖完自己跳」、
    「你們在看什麼，我是流氓，你再看，我做流氓做假的？我電話借你，看你要叫
    誰都沒關係，我再給你十分鐘得時間」、「你不要假，不然等下讓你掛蔡司」、
    「我們一個小時處理你一次，我一個小時打你一次，你要記得。」等語恐嚇甲○○，要甲○○簽立買賣合約書或本票，並由戊○○、庚○○、姓名諧音為趙芳瑜
    （或蔡淨萱）年籍不詳臉部有燙傷之成年女子及不詳年籍姓名之成年男子共同毆
    打甲○○，致使甲○○心生畏懼，而受有右邊頭部腫脹溢血三×二、二‧五×一
    、二×一公分，右臉部紅腫二×三公分，右下腹紅腫九×四公分之傷害等情，應
    為實在。
  (四)至證人即九十年三月二十六日晚上前往處理之員警己○○於本院證述：「當天現
    場沒有什麼狀況」等語（見本院九十三年一月二十七日審判筆錄）及偵查卷存第
    九十五頁受理各類案件記錄表上載明「並非強制簽本票」云云，因證人陳明安及
    該記錄表上所載接受報案前往處理員警乙○○，係事後到場，並未在場親自見聞
    ，是上開證人陳明安之證述及受理各類案件記錄表，自不能作為被告有利之認定
    。又被告庚○○於本院審時坦承九十年三月二十六日有帶木棍進去等語（見本院
    九十二年四月二十五日訊問筆錄），被告戊○○於本院審理時坦承九十年三月二
    十六日，有挪監視器，老闆娘有用手推車阻止鐵門放下，老闆娘有打甲○○等語
    （見本院九十二年八月十八日審判筆錄、九十二年十月二十七日準備程序筆錄）
    ，顯與被告戊○○、庚○○上開辯解之情節不同，況被告丁○○、戊○○、庚○○確有上開犯行，業如上所述，是其等所為上開辯解，顯係事後卸責之詞，不足
    採信。
  (五)此外，復有偵查卷存高雄縣警察局九十一年四月三十日高警勤字第０九一００一
    六七一一號函附受理各類案件紀錄表二紙、高雄縣警察局鳳山分局九十一年十一
    月一日鳳警刑興字第０九一０００二五八二五號函附員警工作紀錄表一紙、採訪
    通知一紙可證。本件事證明確，被告丁○○、戊○○、庚○○犯行應可認定。
二、核被告丁○○、戊○○、庚○○就上開九十年三月二十六日以強暴方式要告訴人
    甲○○簽立一百萬元之本票而未遂部分，係犯刑法第三百零四條第二項、第一項
    之強制未遂罪，就同日阻止證人丙○○關門部分，係犯刑法第三百零四條第一項
    強制既遂罪；另就上開九十年三月二十八日以強暴、脅迫之方式要甲○○簽立一
    百萬元本票或買賣合約書而未遂，及毆打甲○○成傷部分，係犯刑法第三百零四
    條第二項、第一項之強制未遂罪、刑法第二百七十七條第一項之傷害罪。又被告
    丁○○、戊○○、庚○○與姓名諧音為趙芳瑜（或蔡淨萱）年籍不詳臉部有燙傷
    之成年女子，就上開犯罪事實一之部分，及被告丁○○、戊○○、庚○○、姓名
    諧音為趙芳瑜（或蔡淨萱）年籍不詳臉部有燙傷之成年女子，與不詳年籍姓名之
    成年男子約六人，就上開犯罪事實二部分，各有犯意之聯絡及行為之分擔，均為
    共同正犯。再被告丁○○、戊○○、庚○○，就上開二次強制未遂及一次強制既
    遂之行為，時間緊接，方法相同，所犯係構成要件相同之罪，顯係出於概括之犯
    意為之，為連續犯，應依刑法第五十六條之規定，論以一罪之連續強制既遂罪，
    並加重其刑。另被告丁○○、戊○○、庚○○所犯連續強制既遂罪與傷害罪間，
    有方法目的之牽連關係，為牽連犯，應依刑法第五十五條規定，從一重之傷害罪
    處斷。按刑法第三百零五條之恐嚇危害安全罪，係指單純以將來加害生命、身體
    、自由、名譽、財產之事，恐嚇他人致生危害於安全者而言，如對於他人之生命
    、身體等，以現實之強暴、脅迫手段加以危害要挾，使人行無義務之事或妨害人
    行使權利，即應構成刑法第三百零四條之強制罪，縱有恐嚇行為，亦僅屬犯強制
    罪之手段，無更論以恐嚇危害安全罪之餘地（最高法院八十四年度台非字第一九
    四號判決可資參照），公訴意旨認被告丁○○、戊○○、庚○○上開脅迫甲○○
    立本票多次之犯行及以脅迫之方式阻止證人丙○○關門，應另論以刑法第三百零
    五條之恐嚇危害安全罪，且為連續犯，應依刑法第五十六條之規定論以一罪，並
    加重其刑云云，即有誤會，附此敘明。本院審酌被告丁○○、戊○○、庚○○因
    追討債務，不思以法律訴訟程序為之，竟以傷害及強制之行為而為之，造成告訴
    人甲○○身心受創，犯後又均否認犯行，未見悔意，自應受相當之刑事非難，惟
    念及被告丁○○、庚○○二人並無前科紀錄、被告戊○○有賭博前科，有臺灣高
    雄地方法院檢察署刑案資料查註紀錄表、本院被告院內索引卡紀錄表、臺灣高等
    法院被告全國前案紀錄表各乙份在卷可按，素行均屬良好，且告訴人甲○○並未
    簽立本票及買賣合約書，業據告訴人於本院審理時陳述明確，及告訴人甲○○確
    實未與被告丁○○結算債務等一切情狀，分別量處如主文所示之刑，並均分別諭
    知如易科罰金之折算標準，以資懲戒。
三、公訴意旨另認上開九十年三月二十六日二十二時許，被告庚○○、戊○○即強行
    將甲○○自店內拉出至店外，由丁○○及該臉部燙傷之成年女子歐打甲○○頭部
    、胸部，及九十年三月二十八日被告丁○○、戊○○、庚○○於離去時基於意圖
    為自己不法所有之犯意聯絡，搶走億豐電器行店內之錄音機、錄影機、電風扇各
    一台，另涉犯刑法第二百七十七條第一項之傷害罪及刑法第三百二十五條第一項
    之搶奪罪云云。惟：
  (一)按犯罪事實應依證據認定之，無證據不得認定其犯罪事實；不能證明被告犯罪者
    ，應諭知無罪之判決，刑事訴訟法第一百五十四條第二項、第三百零一條第一項
    分別定有明文。又按刑事訴訟法第一百六十一條第一項規定：檢察官就被告犯罪
    事實，應負舉證責任，並指出證明之方法。對於其所訴之被告犯罪事實，應負提
    出證據及說服之實質舉證責任，倘所提出之證據，不足為被告有罪之積極證明，
    或其闡明之證明方法，無從說服法官以形成被告有罪之心證，基於無罪推定之原
    則，自應為被告無罪判決之諭知。而所謂認定犯罪事實之證據，係指足以認定被
    告確有犯罪行為之積極證據而言，如未發現相當證據，或證據不足以證明，自不
    能以推測或擬制之方法，以為裁判基礎；又告訴人之告訴，係以使被告受刑事訴
    追為目的，是其陳述是否與事實相符，仍應調查其他事實以資審認，始得為不利
    被告之認定。再者，刑事訴訟上證明之資料，無論其為直接證據或間接證據，均
    須達於通常一般人均不致於有所懷疑，而得確信其為真實之程度，始得據為有罪
    之認定，若其關於被告是否犯罪之證明未能達此程度，而有合理性懷疑之存在，
    致使無從形成有罪之確信，根據「罪證有疑，利於被告」之證據法則，即不得遽
    為不利被告之認定，其以情況證據（即間接證據）斷罪時，尤須基於該證據在直
    接關係上所可證明之他項情況事實，本乎推理作用足以確證被告有罪，方為合法
    ，不得徒憑主觀上之推想，將一般經驗上有利被告之其他合理情況逕予排除。
  (二)次按刑法第二百七十七條第一項之傷害罪為結果犯，須發生傷害之結果，始能成
    立犯罪。又共同正犯之所以應對其他共同正犯所實施之行為負其全部責任者，以
    就其行為有犯意之聯絡為限，若他犯所實施之行為，超越原計畫之範圍，而為其
    所難預見者，則僅應就其所知之程度，令負責任，未可概以共同正犯論（最高法
    院五十年度台上字第一０六０號判例可資參照）。
  (三)公訴意旨認被告涉犯傷害罪及搶奪罪罪嫌，無非以：告訴人甲○○之指述，及證
    人丙○○、辛○○於警詢、偵查中之證述為主要依據，訊據被告丁○○、戊○○
    、庚○○，均堅決否認有何傷害及搶奪之犯行，均辯稱：沒有毆打甲○○，也沒
    有拿走億豐電器行店內的東西等語。
  (四)經查，本件於九十年三月二十六日二十二時許，被告庚○○、戊○○確實有將甲○○自店內拉出至店外，由丁○○及該臉部燙傷之成年女子歐打甲○○頭部、胸
    部等情，業如上開所述，惟依警卷所存之診斷證明書二紙，僅可證明告訴人甲○○於九十年三月二十八日所受傷害之情形，並無從證明告訴人甲○○於九十年三
    月二十六日亦受有傷害之情事，此外，公訴人復未提出其他證據足資證明被告等
    人確有其所訴此部分傷害之犯行，應認不能證明被告犯罪，揆諸前揭規定及判例
    意旨，原應為被告無罪之諭知，惟因公訴人認此部分若成立犯罪，與被告三人上
    開傷害犯行部分，有連續犯之裁判上一罪關係，爰不另為無罪判決之諭知，附此
    敘明。
  (五)次查，證人辛○○於警詢時陳述被拿走的電器物品是一台錄影機、一台錄音機、
    一台電風扇等語（警卷第二頁），然於本院審理時則陳稱：拿走一台電風扇、錄
    音機、放影機、攝影機等語（本院九十二年二月二十一日訊問筆錄）；又證人丙○○於偵查中證述被拿走的是一台電風扇、Ｖ８及錄影機等語（偵查卷第六十五
    頁），然於本院審理時則分別證稱「拿走一台放影機、電風扇、錄音機」、「一
    台Ｖ８、一台錄放影機、電風扇一台，還有一個我忘記了」（見本院九十二年二
    月二十一日訊問筆錄、九十三年一月二十七日審判筆錄）；再證人即告訴人甲○○於警詢時陳述被拿走的是「一台錄影機、一台錄音機，及一台電風扇」（警卷
    第三頁背面），而於本院審理時則分別證述：「拿走錄影機、電風扇、錄音機各
    一台」、「攝影機一台、錄影機一台、錄音機一台、電風扇一台。」（本院九十
    二年二月二十一日訊問筆錄、九十三年三月十八日審判筆錄），由上開陳述可知
    就遭拿走之電器物品為何，即證人甲○○、辛○○、丙○○彼此間之陳述即有不
    同，且證人甲○○、辛○○、丙○○亦未曾提出證據供本院認定億豐電器行確實
    有其等所述之上開電器物品存在；況姑不論被拿走者為何電器物品，就何人拿走
    電器物品乙事，證人辛○○於偵查中證述被告丁○○並未搬東西等語（見偵查卷
    第十五頁）；證人即告訴人甲○○於本院審理時證述東西係被告帶來的那些人拿
    走的等語（九十三年三月十八日審判筆錄）；另證人丙○○於本院審理時則證述
    ：「（問：當天拿走東西的人是否是在庭的被告？）當時他們是一群人，我沒有
    看清楚是誰拿走的。」等語（見本院九十三年一月二十七日審判筆錄），亦無從
    認定被告丁○○、戊○○、庚○○三人於離開時有拿走證人甲○○、辛○○、丙○○所述之電器物品，雖證人即告訴人甲○○後來改口稱拿走電器物品的，是他
    們帶來那些人，還有被告陳等語（見本院九十三年三月十八日審判筆錄），然其
  先後之陳述，即不一致。是證人甲○○、辛○○、丙○○上開證述，即有瑕疵，
    自難遽為被告庚○○不利之認定。且縱認九十年三月二十八日十二時許，與被告
    丁○○、戊○○、庚○○一同前往之不詳年籍姓名之成年男子約六人之中，有人
    拿走億豐電器行店內之電器物品，惟被告丁○○、戊○○、庚○○三人前往億豐
    電器行之目的，係要告訴人甲○○解決債務問題，就被告三人之預見範圍，至多
    僅是以強暴（如毆打）、脅迫（如以加害告訴人生命、身體之言詞恐嚇）之方式
    使告訴人簽發本票或買賣合約書而已，至超逾此部分之範圍（即拿走億豐電器行
    之電器物品），自難認被告丁○○、戊○○、庚○○亦有預見。職是，依上開公
    訴人所提出之證據，並無從證明被告丁○○、戊○○、庚○○於九十年三月二十
    八日十二時許，有搶奪億豐電器行店內電器物品之情事，此外，公訴人復未提出
    其他證據足資證明被告等人確有所訴搶奪之犯行，應認不能證明被告犯罪，揆諸
    前揭規定及判例意旨，原應為被告無罪之諭知，惟因公訴人認此部分若成立犯罪
    ，與被告三人上開強制、傷害之犯行，有牽連犯之裁判上一罪關係，故不另為無
    罪判決之諭知，併予敘明。
四、據上論斷，應依刑事訴訟法第二百九十九條第一項前段、刑法第二十八條、第五
    十六條、第三百零四條第一項、第二百七十七條第一項、第五十五條、第四十一
    條第一項，罰金罰鍰提高標準條例第一條前段、第二條，判決如主文。
中      華      民      國    九十三    年      五      月     十八     日
                                  臺灣高雄地方法院刑事第十三庭
                                      審判長法  官  李勝琛
                                            法  官  陳明呈
                                            法  官  曾吉雄
右正本證明與原本無異。
如不服本判決，應於判決送達後十日內，向本院提出上訴狀。
                                            書記官  唐美玲
中    華    民    國    九十三    年      五       月       十八       日
本件論罪科刑法條：
刑法第二百七十七條第一項：
傷害人之身體或健康者，處三年以下有期徒刑、拘役或一千元以下罰金。
刑法第三百零四條：
以強暴、脅迫使人行無義務之事或妨害人行使權利者，處三年以下有期徒刑、拘役或
三百元以下罰金。
前項之未遂犯罰之。
